【裁判字號】    92,訴,1453
【裁判日期】    920818
【裁判案由】    毒品危害防制條例
【裁判全文】
臺灣臺中地方法院刑事判決                        九十二年度訴字第一四五三號
    公  訴  人  臺灣臺中地方法院檢察署檢察官
    被      告  甲○○
右列被告因毒品危害防制條例案件，經檢察官提起公訴（九十二年度毒偵字第一二九
六號），本院判決如左：
    主  文
甲○○連續施用第一級毒品，累犯，處有期徒刑壹年，扣案之第一級毒品海洛因貳包
（合計驗餘淨重壹點零貳公克，包裝重零點伍柒公克，純度百分之拾伍，純質淨重零
點壹伍公克）及殘沾（量微無法秤重）第一級毒品海洛因之塑膠夾鏈袋壹只均沒收銷
燬之；注射針筒肆支、橡膠束帶壹條、吸管製勺匙貳支及生理食鹽水壹瓶均沒收。
    事  實
一、甲○○前曾於民國八十六年十二月三十日，因竊盜案件，經本院判處有期徒刑三
    月確定，並於八十七年六月十六日經送監執行完畢出監（指揮書執畢日期為八十
    七年六月十五日）；另因施用毒品案件，經本院以八十八年度毒聲字第四０八二
    號裁定送觀察、勒戒後，經認定無繼續施用毒品之傾向，由臺灣臺中地方法院檢
    察署檢察官於八十八年七月二十七日，以八十八年度偵字第一六二九一號案件為
    不起訴處分確定。後再因施用毒品案件，經本院以八十九年度毒聲字第二０八號
    裁定送觀察、勒戒後，結果認定有繼續施用毒品傾向，並經本院以八十九年度毒
    聲字第二五七五號裁定送戒治處所施以強制戒治一年（此二犯有繼續施用毒品傾
    向部分，經本院以八十九年度訴字第一０二五號，判處施用第一級毒品部分為有
    期徒刑八月、施用第二級毒品部分為有期徒刑五月，二罪併定應執行有期徒刑一
    年），且於強制戒治期間滿三月後，被評定為合格，再由本院以八十九年度毒聲
    字第五三四二號裁定停止戒治，所餘戒治期間，付保護管束。後甲○○於保護管
    束期間竟另再因施用第一級毒品海洛因案件，經臺灣臺中地方法院檢察署檢察官
    以九十年度毒偵字第一六一二號，向本院提起公訴（此三犯部分，經本院以九十
    年度訴字第九八０號，判處有期徒刑十月確定，另強制戒治部分則於九十年四月
    二十六日執行期滿），詎甲○○猶不知悔改，竟另基於施用第一級毒品海洛因之
    概括犯意，自九十二年二月間某日起至九十二年四月二十四日下午四時許止，，
    約以平均每日施用二次之量，在臺中縣大肚鄉○○路二巷一號家中，以將少許第
    一級毒品海洛因粉末置入注射針筒內羼入生理食鹽水，再以針筒注射手臂施用之
    方式，連續施用第一級毒品海洛因多次。嗣於九十二年四月二十四日下午五時許
    ，經警持本院所核發之搜索票（受搜索之對象為甲○○）在臺中縣大肚鄉○○路
    二巷一號屋內執行搜索時當場查獲，並扣得屬甲○○所有之第一級毒品海洛因貳
    包（合計驗餘淨重壹點零貳公克，包裝重零點伍柒公克，純度百分之拾伍，純質
    淨重零點壹伍公克）及殘沾（量微無法秤重）第一級毒品海洛因之塑膠夾鏈袋壹
    只與屬其所有供施用第一級毒品海洛因所用之注射針筒肆支、橡膠束帶壹條、吸
    管製勺匙貳支、生理食鹽水壹瓶等物（另經本院於九十二年四月二十五日以九十
    二年度毒聲字第一一二０號裁定令入戒治處所，施以強制戒治壹年）。
二、案經臺中縣警察局清水分局報請臺灣臺中地方法院檢察署檢察官偵查起訴。
    理  由
一、右揭事實，業據被告甲○○於本院審理時坦承不諱，而被告經警查獲後所採集之
    尿液，經送檢驗其結果確呈嗎啡陽性反應，此有臺中縣衛生局九十二年四月三十
  日檢驗尿水報告書一紙附卷可稽。而被告為警所查獲扣案之不明藥物白色粉末二
    包經送請法務部調查局鑑定之結果，確含海洛因成分（合計驗餘淨重壹點零貳公
    克，包裝重零點伍柒公克，純度百分之拾伍，純質淨重零點壹伍公克），亦有法
    務部調查局鑑定通知書（九十二年七月十五日調科壹字第一二００一二九五六號
    ）一紙在卷可資佐證，並有殘沾（量微無法秤重）第一級毒品海洛因之塑膠夾鏈
    袋壹只、注射針筒肆支、橡膠束帶壹條、吸管製勺匙貳支及生理食鹽水壹瓶扣案
    足資佐證，則被告就其有連續施用第一級毒品海洛因之自白核與事實相符，堪予
    採信。又參酌以被告係經送強制戒治及送監執行因縮刑假釋出監（係指因上開本
    院八十九年度訴字第一０二五號，判處施用第一級毒品部分為有期徒刑八月、施
    用第二級毒品部分為有期徒刑五月，二罪併定應執行有期徒刑一年確定及本院以
    九十年度訴字第九八０號，判處有期徒刑十月確定，經送監執行及接續執行之二
    案件，後並於九十一年十二月十一日經縮刑假釋出監），足認被告於經戒治及送
    監執行一段期間經假釋出監後應確已斷癮，故被告此次再為施用第一級毒品海洛
    因之犯行，應確係另行起意無訛，本件事證明確，被告施用第一級毒品海洛因之
    犯行洵堪認定。
二、按海洛因係毒品危害防制條例所定之第一級毒品，不得非法施用。是核被告所為
    ，係犯毒品危害防制條例第十條第一項之施用第一級毒品罪。查被告為供施用第
    一級毒品而持有該級毒品之低度行為，應為施用之高度行為所吸收，不另論罪。
    次查被告先後多次施用第一級毒品之犯行，時間緊接，所犯構成要件相同，顯係
    基於概括犯意反覆為之，應依連續犯之規定論以一罪，並依法加重其刑。末查被
    告前曾於八十六年十二月三十日，因竊盜案件，經本院判處有期徒刑三月確定，
    並於八十七年六月十六日經送監執行完畢出監（指揮書執畢日期為八十七年六月
    十五日），有臺灣臺中地方法院檢察署刑案資料查註紀錄表、臺灣高等法院被告
    全國前案紀錄表及法務部在監在押資料表各一份附卷可稽，被告前受有期徒刑執
    行完畢，於五年以內再犯本件有期徒刑以上之罪，為累犯，應依刑法第四十七條
    之規定遞加重其刑。爰審酌被告之平日素行（前曾因施用毒品遭查獲經送觀察、
    勒戒及強制戒治，均未知警惕）、施用毒品係戕害自身健康、施用第一級毒品海
    洛因之期間長短、次數、犯罪之動機、目的、所生危害及犯罪後坦承犯行態度尚
    屬良好等一切情狀，量處如主文所示之刑，以示懲儆。
三、扣案之第一級毒品海洛因貳包（合計驗餘淨重壹點零貳公克，包裝重零點伍柒公
    克，純度百分之拾伍，純質淨重零點壹伍公克），為查獲之毒品，應依毒品危害
    防制條例第十八條第一項前段之規定宣告沒收銷燬之。另扣案殘沾（量微無法秤
    重）第一級毒品海洛因之塑膠夾鏈袋壹只，其上殘沾之海洛因（被告坦承沾殘之
    粉末確係第一級毒品海洛因，且被告尿液經送驗後，驗出有嗎啡陽性反應，故應
    為第一級毒品海洛因無誤），因與塑膠夾鏈袋壹只，已無從剝析分離，該塑膠夾
    鏈袋壹只，亦應視為違禁物，同屬查獲之毒品，亦應依毒品危害防制條例第十八
    條第一項前段之規定宣告沒收銷燬之。另扣案之注射針筒肆支、橡膠束帶壹條、
    吸管製勺匙貳支及生理食鹽水壹瓶，均係供施用第一級毒品海洛因所用，且屬被
    告所有之物，業經被告陳明在卷（詳見本院九十二年八月四日審判筆錄），爰均
    依刑法第三十八條第一項第二款之規定宣告沒收之。
據上論斷，應依刑事訴訟法第二百九十九條第一項前段，毒品危害防制條例第十條第
一項、第二十條第三項前段、第十八條第一項前段，刑法第十一條前段、第五十六條
、第四十七條、第三十八條第一項第二款，判決如主文。
本案經檢察官葉芳如到庭執行職務。
中      華      民      國      九十二      年      八    月    十八    日
                                    臺灣臺中地方法院刑事第六庭
                                        法  官  許  旭  聖
右正本證明與原本無異。
如不服本判決，應於判決送達後十日內向本院提出上訴狀（須附繕本），上訴於
臺灣高等法院臺中分院。
                                        書記官
中      華      民      國      九十二      年      八    月    十八    日
附錄本案論罪科刑法條：
毒品危害防制條例第十條第一項：
施用第一級毒品者，處六月以上五年以下有期徒刑。


司法院資訊處製作；財團法人民間司法改革基金會備份。
